---
name: Ignacio
surname: Alcántara
position: "Docente Asistente"
address: "Ud. Bioestadística, Facultad de Veterinaria, Universidad de la República"
email: "nalcann@gmail.com"
github: NAlcan
linkedin: "www.linkedin.com/in/ialcantara16"
date: "`r format(Sys.time(), '%B %Y')`"
output: vitae::hyndman
---

```{r setup, include=FALSE}
knitr::opts_chunk$set(echo = FALSE, warning = FALSE, message = FALSE)
library(vitae)
library(tidyverse)

```

# Intereses

  + Ciencia de Datos 
  + Bioestadística
  + Farmacoepidemiología
  + Ciencias Ambientales
  + Estadística para el control de Procesos

# Estudios

## Títulos
```{r}
tribble(
  ~ Titulo, ~ Año, ~ Institución, ~ Lugar, ~ Tesis, ~Orientador,
  "Doctorado en Producción animal", "2021 (en marcha)", "Facultad de Veterinaria, UdealR", "Montevideo, Uruguay", "Farmacoeconomía y farmaecoepidemiología de hábitos de consumo de garrapaticidas en sistemas agropecuarios de Uruguay", "Orientador: Dr. Gonzalo Suárez",
    "Mágister en Geociencias", "2015 - 2019", "Facultad de Ciencias - PEDECIBA, UdealR", "Montevideo, Uruguay","Niveles de riesgo de exposición a floraciones de Cianobacterias en el río Uruguay; forzantes ambientales y modelos de predicción",
  "Orientadoras: Dra. Carla kruk, Dra. Claudia Piccini, Dra. Madeleine Renom",
  "Licenciatura en Ciencias Biológicas (opc. Ecología)", "2009 - 2015", "Facultad de Ciencias, UdealR", "Montevideo, Uruguay", "Efectos de la variabilidad ambiental sobre presencia, estructura comunitaria y floraciones del Complejo Microcystis aeruginosa", "Orientadoras: Dra. Carla kruk, Dra. Claudia Piccini"
  ) %>% 
  detailed_entries( Titulo, Año, Institución, Lugar, c(glue::glue("Título de tesis: {Tesis}"), Orientador) )
```

## Cursos de formación
```{r}
tribble(
  ~ Nombre, ~ Año, ~ Docente , ~InstitucionyLugar,  ~ KeyWords, 
  "Second School on Data Science and Machine Learning","2023","Raphael Cobe (NCC-UNESP/AI2, Brazil), Sergio F. Novaes (UNESP/AI2, Brazil), Thiago Tomei (NCC-UNESP/AI2, Brazil)", "NCC-UNESP, São Paulo, Brazil"," Machine Learning | Neural Networks | Generative Models | Natural Language Processing",
  "Monitoring outbreaks for disease surveillance in a data science context", "2023", "Tomislav Hengl (Open GeoHub, Netherlands), Elena Arsevska (CIRAD, France)", "MOOD project European Union's Horizon 2020 N° 874850", "One Health | Geospatial | Epidemiology | Machine Learning",
  "Estadística Analítica: regresión logística e introducción a modelos mixtos", "2022", "Dra. Natalia Cernicchiaro (Kansas State University, USA)", "Escuela de Graduados Facultad de Odontología, UdelaR - Montevideo, Uruguay", "Regresión Logística | Epidemiología| Modelos GLMM",
    "Herramientas de Análisis de Series de Tiempo", "2020","Dr. Gonzalo Perera","CURE, UdelaR - Rocha, Uruguay","ARMA, ARIMA y SARIMA | Estimación de parámetros | Análisis espectral",
  "The CODATA-RDA Research Data Science Summer School", "2020","Dr. Robert Quick (Indiana University, USA), Dr. Hugh Shanahan (Royal Holloway University, United Kingdom)" ,"ICTP (Trieste, Italia) - Edición Virtual", "Ciencia de datos | Reproducibilidad | Gobernanza de datos", 
  "Estadística de Datos Extremos", "2019", "Dr. Gonzalo Perera","CURE, UdelaR - Rocha, Uruguay","Distribuciones Extremales | POT",
 "The CODATA-RDA Research Data Science", "2018", "Dra. Marcela Alfaro Córdoba (University of Costa Rica, Costa Rica), Dr. Robert Quick (Indiana University, USA)", "ICTP- SAIFR - San Pablo, Brasil", "Ciencia de datos | Software Libre | Estadística y visualización | reproducibilidad de datos",
 "Escuela de Verano en Métodos estadísticos avanzados en Ecología y Evolución", "2017", "Dr. Pablo Inchausti", "CURE, UdelaR - Maldonado, Uruguay", "Lenguaje R | GLMM | GAM",
 "Introducción a las Técnicas de aprendizaje automático", "2017","Dr. Mathias Bourel", "IMERL, Facultad de Ingenieria, UdelaR - Montevideo, Uruguay","Aprendizaje automático | Regresión y clasificación| Lenguaje R",
 "Las cianotoxinas como contaminantes de sistemas acuáticos. Metodologías de monitoreo y análisis", "2017","Dra Beatriz Brena", "Facultad de Quimica, UdelaR - Montevideo, Uruguay", "ELISA, HPLC, MALDI-TOFF | Cianobacterias | Ecotoxicidad",
"Respuesta de los Ecosistemas Acuáticos a Impactos Antropogénicos","2016","Dra. Claudia Piccini", "IIBCE, MEC, Montevideo, Uruguay", "Contaminación | Sistemas Socio-ecológicos | Gestión de ecosistemas acuáticos",
"Estadística Avanzada y Aplicaciones","2016", "Dr. Angel Segura, Dra. Carolina Crisci, Dr. Mathias Bourel","CURE, UdelaR - Rocha, Uruguay", "Multivariados | Modelo Lineal | Aprendizaje Automático | Lenguaje R",
"Ecología Funcional Acuática", "2016", "Dr. Angel Segura, Dra. Cecilia Alonso","CURE, UdelaR - Rocha, Uruguay", "Ecología Funcional | Oceanografía | Limnología | Estadística",
"Introducción a la inferencia bayesiana y el análisis de modelos jerárquicos", "2015", "Dr. Tim Gerrodette (National Oceanic and Atmospheric Administration, SWFSC, NMFS, USA), Dr. Mario A. Pardo (CICESE - Unidad La Paz. Mexico )", "CURE, UdelaR - Rocha, Uruguay", "Lenguajes R y BUGS | Inferencia de Bayes | Modelos Jerárquicos",
"Estructura y funcionamiento de ecosistemas y sistemas socio-ecológicos", "2015", "Dr. Néstor Mazzeo", "Facultad de Ciencias, UdelaR - Montevideo, Uruguay","Sistemas complejos | Teoría de ecosistemas | Manejo Ecosistémico",
"Análisis y modelación de Datos", "2015"," Dr. Julio Gomez, Msc. Rafael Barboza", "Facultad de Ciencias, UdelaR - Montevideo, Uruguay", "Lenguaje R | Bioestadística | GLMM | GAM",
"Dinámica de la Tierra", "2015", "Dra. Rossana Muzio", "Facultad de Ciencias, UdelaR - Montevideo, Uruguay", "Geología | Dinámica terrestre", 
"El sistema climático", "2014", "Dr. Marcelo Barreiro, Dra. Madeleine Renom", "Facultad de Ciencias, UdelaR - Montevideo, Uruguay", "Dinámica climática | Interacción Océano- Atmósfera",
"Seminarios en Ecología Funcional", "2013", "Dr. Danilo Calliari, Dra. Cecilia Alonso", "CURE, UdelaR - Rocha, Uruguay", "Ecología | Limnología | Oceanografía",
"Citometría de flujo en sistemas acuáticos", "2013", "Dr. Joseph Gasol (Institut de Ciències del Mar-CSIC. Barcelona, Catalunya, España)", "CURE, UdelaR - Rocha, Uruguay", "Microbiología | Limnología | Oceanografía") %>% 
  detailed_entries(Nombre, Año, InstitucionyLugar, glue::glue("Coordinador/es: {Docente}"), glue::glue("Palabras clave: {KeyWords}") )
```

## Cursos de corta duración (menos de 30 hrs)
```{r}
tribble(
  ~ Nombre, ~ Año, ~ Docente , ~InstitucionyLugar,  ~ KeyWords, 
  "Taller Internacional de Formación Docente: Usos de tecnologías en la educación veterinaria", "2021", " M.Vet. Indiana Rodriguez, Dr. José Passarini", "Programa MARCA - Secretaria General Iberoamericana - MERCOSUR Educativo (virtual)","TICs | Educación Veterinaria | Formación Docente", 
  "Open Data Steward Instructor Training","2021", "FAIRsFAIR programme", " FAIR data Forum. Comisión Europea (edición virtual)", "Gobernanza de Datos | Datos Abiertos | Seguridad de la Información | Pedagogia",
  "Research Writing in the Sciences", "2021", "International Network for Advancing Science and Policy (edición virtual)", "AuthorAID , Inglaterra", "Escritura Científica | Ética en investigación | Publicaciones",
  "Pharmacometrics Spring School: Modelling Using MonolixSuite virtual course","2021","Dra. Géraldine Ayral, Dra. Pauline Traynard, Dra. Monika Twarogowska, Dr. Claude Magnard", "Lixoft (Simulations Plus)", "Farmacometría | Modelado Poblacional | Ensayos Clínicos",
  "Análisis estadístico espacial en R", "2019","Dr. Paul Harris (Rothamsted Research, Reino Unido ), Dr. Alexis Comber (Leeds University, Reino Unido)","Facultad de Agronomia, UdelaR - Montevideo, Uruguay","Datos espaciales | Regresiones Geográficas Multiescala| Mapas estadísticos",
  "Scientific Writing and Publishing Workshop", "2018","Dra. Claudia Etchebere, MSc. María José Gonzalez" ,"Sociedad Uruguaya de Microbiología (SUM) y American Society of Microbiology (ASM) - Montevideo, Uruguay", "Escritura Cientifica | Comunicación", 
  "Estadística Multivariada para Biólogos e introducción a R", "2013", "Dr. Angel Segura, Dra. Carla Kruk", "IIBCE, MEC - Montevideo, Uruguay", "Bioestadística | Modelo lineal | Multivariados | Lenguaje R",
  "Adaptación evolutiva del zooplancton al cambio global", "2013", "Dr. Hans G. Dam (University of Connecticut, USA)", "Minicurso – XV Congreso Latinoamericano de Ciencias del Mar - Maldonado, Uruguay", "Evolución | Ecología | Cambio climático"
) %>% 
  detailed_entries(Nombre, Año, InstitucionyLugar, glue::glue("Coordinador/es: {Docente}"), glue::glue("Palabras clave: {KeyWords}") )
```

## Becas Obtenidas

```{r}
tribble(
  ~ Programa, ~ Año, ~ Institucion, ~ Trabajo, 
  "Becas de apoyo a docentes para estudios de posgrado en la Udelar, Doctorado", "03/2022 - 03/2025", "CAP, UdelaR","Farmacoeconomía y Farmacoepidemiología de hábitos de consumo de garrapaticidas en sistemas agropecuarios en el Uruguay",
"Becas de Maestría - Posgrados Nacionales",  "05/2016 - 05/2018", "ANII", "Predicción de floraciones de cianobacterias basada en variables meteorológicas, hídricas y ambientales aplicable a sistemas de alertas tempranas",
 "Escuela de Invierno Doctorados UC - área Ecología (Beca completa)", "08/2016" , "Pontificia Universidad Católica de Chile (Chile)", "Taller de Ecología del Cambio Global",
 "Beca de iniciación en investigación", "08/2014 - 08/2015", "ANII", "Efectos de la variabilidad ambiental y climática en las floraciones nocivas de cianobacterias en el Río Uruguay y Río de la Plata",
 "Pasantía de iniciación en investigación", "06/2014 - 10/2014", "PEDECIBA Geociencias", "Efectos de la variabilidad ambiental sobre la presencia, estructura comunitaria y floraciones del Complejo Microcystis aeruginosa",
 "Fondo de apoyo para investigación para estudiantes de grado", "06/14", "Sociedad Uruguaya de Microbiología", "Efectos de los gradientes ambientales en la distribución, abundancia y morfología de colonias del complejo Microcystis spp. (Cyanobacteria): Río Uruguay y Río de la Plata",
 "Beca de grado", "09/2014 - 02/2015", "Comisión Administradora del Río Uruguay (CARU)", "Floraciones
del Complejo Microcystis aeruginosa (Cianobacteria) en el sistema Río Uruguay y Río de la
Plata" ) %>% 
  detailed_entries(Programa, Año, Institucion, Trabajo)
```

## Idiomas

```{r}
tribble(
  ~ Idioma, ~ Desc,
  "Inlges" , "Entiende (Muy Bien) | Habla (Bien) | Lee (Muy bien) | Escribe (Bien)",
  "Portugués", "Entiende (Muy Bien) | Habla (Bien) | Lee (Muy bien) | Escribe (Regular)"
) %>% 
  brief_entries(what = Idioma,  with = Desc)
```

# Enseñanza

## Cargos Docentes

```{r}
tribble(
  ~ Cargo, ~ Fecha, ~ Lugar,~ Desc, 
  "Asistente Docente", "01/2024 - Actual","Unidad de Bioestadística, Facultad de Veterinaria, UdelaR", "Grado 2 (efectivo, 24 hrs Semanales). Acceso por concurso de oposición y méritos",
  "Ayudante Docente" ,"01/2017 - 12/2023", "Unidad de Bioestadística, Facultad de Veterinaria, UdelaR", "Grado 1 (efectivo, 20 hrs Semanales). Acceso por concurso de oposición y méritos",
  "Ayudante Docente" ,"01/2022 - 12/2022", "Unidad de Bioestadística, Facultad de Veterinaria, UdelaR", "Extension Horaria (20 - 30 hrs). Partida Área Tecnológica, fondos centrales"
) %>% 
  detailed_entries(what = Cargo, when = Fecha,  with = Lugar, where = Desc)
```

## Enseñanza curricular
### Actividades de enseñanza de Grado

```{r}
tribble(
  ~ Curso, ~ Fecha, ~ Carrera, ~ Rol, 
  "Bioestadística II (Area IV)","2023 - Actualidad", "Médico Veterinario (plan 2021). Facultad de Veterinaria, UdelaR", "Dictado de clases teóricas y prácticas,administración de plataforma Moodle (EVA), diseño y actualización del material didáctico en EVA, elaboración de ejercicios prácticos para planillas de cálculo, elaboración de ejercicios para evaluaciones semanales, parciales y exámenes, coordinación y mantenimiento del “Banco de Preguntas” en EVA para la automatización de las evaluaciones en parciales y exámenes",
  "Bioestadística I (Area III)","2021 - Actualidad", "Médico Veterinario (plan 2021). Facultad de Veterinaria, UdelaR", "Dictado de clases teóricas y prácticas,administración de plataforma Moodle (EVA), diseño y actualización del material didáctico en EVA, elaboración de ejercicios prácticos para planillas de cálculo, elaboración de ejercicios para evaluaciones semanales, parciales y exámenes, coordinación y mantenimiento del “Banco de Preguntas” en EVA para la automatización de las evaluaciones en parciales y exámenes",
"Herramientas matemáticas para la formación en el área biológica y biomédica", "2/2021 - 5/2021","Programa: Curso propedéutico de apoyo al  ingreso 2021. Comisión Sectorial de Enseñanza, UdelaR", "Profesor Ayudante. Diseño se contenidos, grabación de clases virtuales, diagramación de cartillas de prácticos y soluciones asociadas, dictado de clases de consulta",
  "Bioestadística I (Area I)","2017 - 2020", "Dr. Ciencias Veterinarias (plan 1998). Facultad de Veterinaria, UdelaR", "Dictado de clases teóricas y prácticas, administración de plataforma Moodle (EVA), elaboración de ejercicios para evaluaciones semanales, parciales y exámenes",
  "Talleres de apoyo paralelo al Curso de Bioestadística I", "2017 - 2020", "Plan de Desarrollo Estratégico - Facultad de Veterinaria, UdelaR","Planificación del taller, dictado de clases de clases teóricas y prácticas de apoyo al curso de Bioestadística I, seguimiento estudiantes",
  "Biología, medicina y preservación de mamíferos marinos en Uruguay", "2018", "Educación Permanente Facultad de Veterinaria, UdelaR – Dirección Nacional de Recurso Acuáticos, MGAP", "Docente invitado. Dictado de dos clases teóricas y una actividad práctica en estación experimental DINARA - Cabo Polonio, Rocha. Responsable: Dr. Martin Lima",
  "Seminarios de Introducción a la Biología II. Semin. 902", "2015","Licenciaturas en Ciencias Biológicas y Bioquímica. Facultad de Ciencias, UdelaR", "Planificación del curso, dictado de clases teóricas y prácticas, coordinación y gestión de salida de campo, evaluación de los estudiantes, confección de preguntas de examen") %>% 
  detailed_entries(what = Curso, when = Fecha,  where = Rol, with = Carrera)
```

###  Actividades de enseñanza de Posgrado

```{r}
tribble(
  ~ Curso, ~ Fecha, ~ Carrera, ~ Rol,
  "R1 - Análisis de datos en R", "2021 - Actualidad", "Programa de Posgrado, Facultad de Veterinaria, UdelaR", "Co-Responsable. Diseño, planificación y ejecución del programa, dictado de clases prácticas y teóricas, confección de evaluaciones, integrante del tribunal de evaluación",
  "Introducción al Análisis de datos en R", "2020", "Programa de Posgrado, Facultad de Veterinaria, UdelaR", "Co-Responsable. Diseño, planificación y ejecución del programa, dictado de clases prácticas y teóricas, confección de evaluaciones, integrante del tribunal de evaluación",
  "Ecología funcional del fitoplancton","2018", "PEDECIBA Geociencias, Facultad de Ciencias, UdelaR", "Docente de clases teóricas y prácticas, preparación de material práctico, participación en talleres de discusión. Responsable: Dra. Carla Kruk") %>% 
  detailed_entries(what = Curso, when = Fecha,  where = Rol, with = Carrera)
```


### Otras actividades de educación y divulgación

```{r}
tribble(
  ~ Curso, ~ Fecha, ~ Carrera, ~ Rol, 
  "Taller Internacional de Formación Docente: Uso de Tecnologías en la Educación Veterinaria. (2021)", "2021", "Programa MARCA - Secretaria General Iberoamericana - MERCOSUR Educativo", " Elaboración de cuestionarios para Moodle usando el software R\". Rosenstock N., Alcántara I., Bobadilla P.",
  "Taller Internacional de Formación Docente: Uso de Tecnologías en la Educación Veterinaria. (2021)", "2021", "Programa MARCA - Secretaria General Iberoamericana - MERCOSUR Educativo", "Indicadores basados en registros de Moodle para el seguimiento de la actividad estudiantil\". Bobadilla P., Alcántara I., Rosenstock N.",
  "Taller: Ecología en el patio de la escuela", "2015","Liceo N°1 de Santa Lucía. A.N.E.P", "Armado y dictado del taller para los grupos 1 y 2 de 5to biológico. Co Responsable junto con MSc. Emanuel Machín") %>% 
  detailed_entries(what = Curso, when = Fecha,  where = Rol, with = Carrera)
```

## Formación de Recursos Humanos

### Tesis de Grado

```{r}
tribble(
  ~ Titulo, ~ Fecha, ~ Carrera, ~ Rol, 
  "Variación Circadiana de los  Sonidos Abdominales y la Frecuencia Cardiaca en Equinos Semiestabulados", "03/2023 - Actual", "Doctor en Ciencias Veterinarias (plan 1998)", "Orientador: Dr. Dietrich Pizzigatti, Co-Orientadores Dr. Fernando Fumagalli y Msc. Ignacio Alcántara., Rol: Asesoramiento en análisis estadístico",
  "Evaluación de la capacidad histaminogénica de Lacha (Brevoortia aurea)(Bach. Diego Gérez y María Fernanda Paiva)", "03/2022 - 11/2022","Doctor en Ciencias Veterinarias (plan 1998)", "Orientador: Dr. Santiago Díaz, Co-Orientadores Dr. José Pedro Dragonetti y Msc. Ignacio Alcántara., Rol: Asesoramiento en análisis estadístico", 
  "Uso de Amantadina en la terapia antáglica de caninos con dolor crónico (Bach. Henry Aguiar y Miguel Panza)", "08/2019 - 11/2020", "Doctor en Ciencias Veterinarias (plan 1998)", "Orientador: Dra. Nadia Crosignani, Co-Orientador: Msc. Ignacio Alcántara, Rol: Asesoramiento en análisis estadístico",
 "Consumo de pescado en comunidades de pescadores artesanales del tramo bajo del Río Uruguay (Bach. Marcela Paíno)", "11/2017 - 09/2018","Doctor en Ciencias Veterinarias (plan 1998)", "Orientador: Dra. Cristina Friss De Kereki, Co-Orientadores: Msc. Ignacio Alcántara, Lic. Miguel Angel Bellagamba. Rol: Asesoramiento en análisis estadístico") %>% 
  detailed_entries(what = Titulo, when = Fecha,  where = Rol, with = Carrera)
```

### Otras colaboraciones en formación de Recursos Humanos

```{r}
tribble(
  ~ Titulo, ~ Fecha, ~ Carrera, ~ Rol, 
  "Efectos del género y la edad en el hipotiroidismo canino: énfasis en endocrinología y biología molecular (DMV. Matilde Canedo)", "01/2018 - 10/2018", "Maestría en Salud Animal, Programa de Posgrado de la Facultad de Veterinaria", "Orientador: Dra. Ana Paula Pessina, Rol: Coautor del trabajo, formación y orientación de la estudiante en análisis estadístico") %>% 
  detailed_entries(what = Titulo, when = Fecha,  where = Rol, with = Carrera)
```

# Creación de conocimientos

## Artículos académicos publicados en revistas arbitradas

### Primer autor
 
```{r}
tribble(
  ~ title, ~ author, ~ year, ~ journaltitle, ~ DOI,
  "A reply to `Relevant factors in the eutrophication of the Uruguay River and the Río Negro`", "Alcántara I., Somma A., Chalar G., Fabre A.,[...], García-Rodriguez F.","2022","Science of Total Environment","10.1016/j.scitotenv.2021.151854",
  "Improved biovolume estimation of Microcystis aeruginosa colonies: A statistical approach", "Alcántara I., Piccini C., Segura A. M., Deus S., González C., Martínez de la Escalera G., Kruk, C","2018","Journal of microbiological methods"," https://doi.org/10.1016/j.mimet.2018.05.021") %>% detailed_entries(what = title , when = year, with = journaltitle, where = author, why = DOI)
```
 
### Autor Colaborador
 
```{r}
tribble(
  ~ title, ~ author, ~ year, ~ journaltitle, ~ DOI,
  "Relationship between strains of Holstein cows, feeding strategies and udder health","Morales-Piñeyrúa J.T., Bobadilla P., Alcántara I., De Torres E.","2023","Agrociencia","https://doi.org/10.31285/agro.27.1150 ",
  "Caenorhabditis elegans as a valuable model for the study of anthelmintic pharmacodynamics and drug-drug interactions: The case of ivermectin and eprinomectin", "Suárez, G., Alcántara I., Salinas G.","2022","Front. Pharmacol.","10.3389/fphar.2022.984905",
"Benefits of Silvopastoral Systems for Keeping Beef Cattle", "Huertas S.M., Bobadilla P., Alcántara I., Akkermans E., van Eerdenburg F.", "2021", "Animals","https://doi.org/10.3390/ani11040992", 
"El Índice de Actividad Individual de los estudiantes en EVA y sus rendimientos académicos: el caso de Bioestadística Veterinaria", "Bobadilla P., Alcántara I., Rosenstock N., Borlido C., Cabral P., Huertas S., Passarini J.", "2020", "Inter-Cambios. Dilemas y Transiciones de la Educación Superior","https://doi.org/10.29156/INTER.7.2.15",
"Floración excepcional de Cianobacterias tóxicas en la costa de Uruguay, verano 2019", "Kruk C., Martínez A., Martínez de la Escalera G., Trinchin R., Manta G., Segura A. M., Piccini C., Brena B., Fabiano G., Pírez M., Gabito L., Alcántara I., Yannicelli B", "2019", "Innotec", "https://doi.org/10.26461/18.06",
"Variabilidad y tendencia de la temperatura superficial de los grandes embalses del Río Negro", "Manta G., Alcántara I","2018","Innotec", "https://doi.org/10.26461/16.07",
"A multilevel trait-based approach to the ecological performance of Microcystis aeruginosa complex from headwaters to the ocean","Kruk C., Segura A. M., Nogueira L., Alcántara I., Calliari D., Martínez de la Escalera G., Carballo C., Cabrera C., Sarthou F., Scavone P., Piccini, C.","2017","Harmful Algae", "https://doi.org/10.1016/j.hal.2017.10.004",
"Increased sampled volume improves Microcystis aeruginosa complex (MAC) colonies detection and prediction using Random Forests", "Segura A. M., Piccini C., Nogueira L., Alcántara I., Calliari D., Kruk C", "2017", "Ecological Indicators", "http://dx.doi.org/10.1016/j.ecolind.2017.04.047",
"Dynamics of toxic genotypes of Microcystis aeruginosa complex (MAC) through a wide freshwater to marine environmental gradient", "Martínez de la Escalera G., Kruk C., Segura A. M., Nogueira L., Alcántara I., Piccini C.", "2017", "Harmful Algae", "http://dx.doi.org/10.1016/j.hal.2016.11.012",
"Herramientas para el monitoreo y sistema de alerta de floraciones de cianobacterias nocivas: Río Uruguay y Río de la Plata", "Kruk C., Segura A., Nogueira L., Carballo C., Martínez de la Escalera G., Calliari D., Ferrari G., Simoens M., Cea J., Alcántara I., Vico P., Míguez D., Piccini C.", "2015", "Innotec", "<http://ojs.latu.org.uy/index.php/INNOTEC/article/view/311>") %>% detailed_entries(what = title , when = year, with = journaltitle, where = author, why = DOI)
```
 
## Presentaciones en congresos

### Como primer autor

```{r}
tribble(
  ~ title, ~ author, ~ year, ~ jornadas, ~ modalidad,
"¿Afirmaciones extraordinarias exigen evidencia extraordinaria?; Reproducibilidad y datos abiertos en calidad de agua","Alcántara I., Somma A., García-Rodríguez F.", "10/2023", "Conferencia Latinoamericana sobre Uso de R en Investigación + Desarrollo (Latin R) [https://latin-r.com/]", "Charla Plenaria",
"Registros de Moodle para el seguimiento de la actividad estudiantil y diseño de estrategias educativas", "Alcántara I., Bobadilla P., Cabral P., Borlido C., Passarini J., Rosenstock N","7-9/10/2020", "Conferencia Latinoamericana sobre Uso de R en Investigación + Desarrollo (Latin R) [https://latin-r.com/]", "charla relámpago", 
"Niveles de riesgo de exposición a floraciones de cianobacterias en el Río Uruguay: forzantes ambientales y modelos de predicción","Alcántara I., Renom M., Piccini C., Kruk C.", "21/3/2019", "X Jornadas de Geociencias PEDECIBA", "Póster",
"Modelos de predicción de floraciones de Cianobacterias en el Río Uruguay: clasificación con datos des-balanceados", "Alcántara I., Piccini C., Renom., Kruk C.", "9-10/3/2018","IX Jornadas de Geocienias PEDECIBA", "Póster",
"Predicción de floraciones de Cianobacterias en el Río Uruguay: modelos de clasificación con datos des-balanceados", "Alcántara I., Piccini C., Segura A. M., Renom M., Kruk C.", "27-28/10/2017", "IV Jornadas de Estadística Aplicada. MAREN–LPE", "Presentación Oral",
"Alertas tempranas de Floraciones de Cianobacterias en el Río Uruguay basadas en modelos de predicción","Alcántara I., Piccini C., Renom M., Kruk C.", "26-27/9/2017", "Jornadas Científicas “Prof. Clemente Estable”", "Poster",
"Floraciones de cianobacterias en el río Uruguay: frecuencia, distribución y relación con variables hidrológicas y meteorológicas", "Alcántara I., Renom M., Piccini C., Kruk C.", "28-2/12/2016", "III Terceras jornadas interdisciplinarias en Biodiversidad y Ecología", "Presentación Oral",
"Floraciones de Cianobacterias en el Río Uruguay: frecuencia, distribución y relación con variables meteorológicas e hidrológicas", "Alcántara, I., Renom M., Piccini C., Kruk C."," 25/11/2016", "VII Jornadas de Geociencias PEDECIBA", "Presentación Oral",
"Predicción de Cianobacterias en el Embalse de Salto Grande y su aplicación en sistemas de alertas tempranas", "Alcántara I., Renom M., Piccini C., Kruk C.", "2-3/6/2016", "II Encuentro Nacional de Jóvenes Microbiólogos. SUM", "Póster",
"Floraciones tóxicas y variabilidad climática en el río Uuruguay y Río de la Plata", "Alcántara I., Segura A. M., Piccini C., Calliari D., Renom M., Kruk C.", "4/12/2015", "VI Jornadas de Geociencias PEDECIBA", "Póster",
"Modelo de estimación del biovolumen para colonias del complejo Microcystis Aeruginosa",
"Alcántara I., Segura A. M., Calliari D., Piccini C., Kruk C.", "5-7/11/2015", "III Jornadas de Estadística Aplicada. LPE-MAREN", "Presentación Oral",
"Efectos de la variabilidad ambiental sobre floraciones del complejo Microcystis Aeruginosa"," Alcántara I., Segura A. M., Renom M., Piccini C., Calliari D., Kruk C.", "3-5/12/2014", " II Jornadas Interdisciplinarias en Biodiversidad y Ecología", "Presentación Oral",
"Dinámica del complejo Microcystis Aeruginosa (cianobacteria): forma, biomasa y producción de toxinas"," Alcántara, I., Martínez de la Escalera G., Kruk C., Segura A. M., Calliari D., Piccini C.", "9-10/10/2014", "I Encuentro Nacional de Jóvenes Microbiólogos. Sociedad Uruguaya de Microbiología", "Póster",
"Aplicación de herramientas no convencionales en la detección y cuantificación en bajas abundancias del complejo microcystis aeruginosa (CMA)", "Alcántara I., Nogueira L., Segura A. M., Calliari D., Piccini C., Kruk C.", "19-21/8/2014","I Jornadas Sobre Eutrofización y Floraciones Algales en el Río Uruguay, CARU", "Póster") %>%
  detailed_entries(what = title , when = year, with = jornadas, where = author, why = glue::glue("Modalidad: {modalidad}"))
```

### Como autor colaborador

```{r}
tribble(
  ~ title, ~ author, ~ year, ~ jornadas, ~ modalidad,
  "Development of drug-drug interaction models in vitro for macrocyclic lactones and their understanding","Suárez G., Alcántara I., Salinas G.", "2022","RedIF Congress 2022; Ibero-American network in pharmacometrics", "Póster",
  "¿La estrategia de control garrapaticida en bovinos afectaría la presencia parasitaria si se inicia con Fluazuron o Ivermectina como primer tratamiento generacional?","Suárez G., Robaina D., Alcántara I., Arambillete D.","2022", "I Congreso de Producción Animal de Colombia \"COPACO-2022\" ", "Presentación oral",
  "Is Combination of Ivermectin plus Eprinomectin really a benefit?", "Suárez G., Alcántara I., Salinas G.","2021" ,"Conference of the World Association for the Advancement of Veterinary Parasitology (28th edition)", "Póster",
"Distribución de genotipos tóxicos de Microcystis spp. en el sistema río Uruguay – Río de la Plata", "Piccini C., Martínez de la Escalera G., Segura A. M., Alcántara I., Kruk C.", "5/2015", "Congreso de Ficología Argentina", "Presentación oral",
"Predicciones de floraciones de cianobacterias con bosques aleatorios: ríos, estuarios, y computadores", "Segura A. M., Calliari D., Alcántara I., Piccini C., Kruk C.", "12/2014", "II Jornadas de Estadística Aplicada, LPE-MAREN", "Presentación Oral",
"Herramientas para el monitoreo y predicción de floraciones de fitoplancton nocivo", "Kruk C., Segura A. M., Calliari D., Nogueira L., Martínez de la Escalera G. Miguez D., Carballo C., Alcántara I., Simoens M., Keel K., Cea J., Cabrera C., Piccini C.", "12/2014", " II Jornadas Interdisciplinarias en Biodiversidad y Ecología", "Presentación oral",
"Factores que condicionan la abundancia y proliferación de poblaciones de cianobacterias y algas tóxicas en el sistema río uruguay-río de la plata", "Piccini C., Martínez de la Escalera G., Simoens M., Cea J., Nogueira L., Segura A., Alcántara I., Calliari D., Kruk C.", "8/2014", "I Jornadas Sobre Eutrofización y Floraciones Algales en el Río Uruguay, CARU", "Conferencia Magistral",
"Respuestas funcionales del complejo Microcystis aeruginosa en sistemas limnico-estuarinos: evidencia experimental y de campo", "Kruk C., Segura A. M., Calliari D., Nogueira L., Martinez de la Escalera G., Alcántara I., Carballo C., Cabrera C., Sarthou F., Piccini. C.", "8/2014", "I Jornadas Sobre Eutrofización y Floraciones Algales en el Río Uruguay, CARU",  "Presentación Oral",
"Predicción de la presencia del complejo Microcystis Aeruginosa (CMA) en el rio uruguay y rio de la plata mediante análisis de bosques aleatorios","Segura A M., Alcántara I., Nogueira L., Ferrari G., Calliari D., Piccini C., Kruk C.", "8/2014", "I Jornadas Sobre Eutrofización y Floraciones Algales en el Río Uruguay, CARU",  "Presentación oral",
"Microcystis aeruginosa la cianobacteria formadora de floraciones más exitosa del planeta: su distribución a lo largo de un amplio gradiente geográfico en uruguay", "Kruk C., Piccini C., Nogueira L., Segura A. M., Calliari D., Ferrari G., Alcántara I., Míguez D.", "10/2013", "XV Congreso Latinoamericano de Ciencias del Mar – COLACMAR", "Presentación Oral",
) %>%
  detailed_entries(what = title , when = year, with = jornadas, where = author, why = glue::glue("Modalidad: {modalidad}"))
```

## Informes técnicos	

```{r}
tribble(
  ~ title, ~ author, ~ year, ~ contexto,
"Herramientas para la detección, monitoreo y predicción de floraciones de cianobacterias y algas nocivas", "Piccini C., Kruk C., Míguez D., Segura A., Calliari D., Cea J., Simoens M., Nogueira L., Martínez de la Escalera G., Keel K., Carballo C., Colina M., Vico P., Alcántara I., Ferrari G.", "2014", " Proyecto Inter - Institucional `ALGAS`. UdelaR (FC y CURE Rocha), IIBCE, LATU. Financiación: ANII") %>% 
 detailed_entries(what = title , when = year, where = author, why = contexto)
```

## Proyectos concursados y financiados

```{r}
tribble(
  ~ title, ~ author, ~ year, ~ contexto,
"Desarrollo y puesta a punto de nuevas técnicas para caracterizar los minerales en leche, con impacto en la elaboración de quesos artesanales", "Proyectos de Inversión Cooperativos-2022-Modalidad Asociada. Ministerio de Industria, Energía y Minería, Dirección Nacional de Artesanías, Pequeñas y Medianas Empresas (MIEM/Dinapyme)", "2022 - 2023", " Instituciones participantes: Cooperativa COLAVECO (Responsable), Grupo de Queseros Artesanales; “Los Treinta”, FVet (UA de Ciencia y Tecnología de la Leche, UA de Bioestadistica). Rol: Asesor técnico-científico"
) %>% 
 detailed_entries(what = title , when = year, where = author, why = contexto)
```

# Actividad Profesional y de Extensión y Relacionamiento

## Actividades de Investigación

```{r}
tribble(
  ~ cargo, ~ year, ~ contexto,
"Ayudante de investigación proyecto: “Analisis estadístico de variables atmosféricas e hidrográficas para la predicción de floraciones de cianobacterias en el Río Uruguay y costa de Montevideo”", "4/2018 - 12/2019", "Fondo sectorial de investigación a partir de datos abiertos (FSDA_1_2017_1_144351). Responsables: Dra. Kruk C., Dra. Yannicelli B. CURE - UdelaR",
"Pasante de Investigación, Departamento de Microbiología, Instituto de investigaciones Biológicas Clemente Estable", "6/2018 - 12/2018", "Equivalente Grado 1 (20 hrs semanales). Acceso por concurso de méritos",
"Becario de Maestría (ANII- Postgrado Nacionales 2015): “Predicción de floraciones de cianobacterias basada en variables meteorológicas, hídricas y ambientales aplicable a sistemas de alertas tempranas”", "5/2016 - 5/2018", "Orientadora: Dra. Kruk C. Co-Orientadoras: Dra. Piccini C., Dra. Renom M. Facultad de Ciencias, UdelaR. Departamento de Microbiología, IIBCE",
"Pasante de Investigación, Departamento de Microbiología, Instituto de investigaciones Biológicas Clemente Estable", "6/2016 - 12/2016", "Equivalente Grado 1 (20 hrs semanales). Acceso por concurso de méritos",
"Becario de grado (Comisión Administradora del Río Uruguay): “Floraciones del Complejo Microcystis aeruginosa (Cianobacteria) en el sistema Río Uruguay y Río de la Plata”", "9/2014 - 2/2015", 
"Orientadora: Dra. Kruk C. Co-Orientadoras: Dra. Piccini C., Dra. Renom M. Facultad de Ciencias, UdelaR. Departamento de Microbiología, IIBCE",
"Becario de Iniciación en investigación (ANII- Becas de grado): “Efectos de la variabilidad ambiental y climática en las floraciones nocivas de cianobacterias en el Río Uruguay y Río de la Plata”", "3/2013 - 3/2015", "Orientadora: Dra. Kruk C. Co-Orientadoras: Dra. Piccini C., Dra. Renom M. Facultad de Ciencias, UdelaR. Departamento de Microbiología, IIBCE",
"Pasante de Investigación PEDECIBA Geociencias: “Floraciones tóxicas y condiciones meteorológicas en el Río Uruguay y Río de la Plata”", "6/2014 - 12/2014", "Orientadora: Dra. Kruk C. Co-Orientadoras: Dra. Piccini C., Dra. Renom M. Facultad de Ciencias, UdelaR. Departamento de Microbiología, IIBCE",
"Participante honorario proyecto “Herramientas para el monitoreo de floraciones nocivas de cianobacterias”. Proyecto LATU-Programa Medio Ambiente 2011", "2/2013 - 10/2014", "Tareas desempeñadas: Participación en las campañas de muestreo realizadas con embarcaciones en el Río Uruguay y Río de la Plata; Medidas in situ de variables físicas y químicas de la columna de agua. Toma de muestras para plancton con distintas metodologías. Participación de las plenarias de discusión de resultados. Responsables: Dra Kruk C., Dra Piccini C.",
"Participante honorario en Muestreos limnológicos en lagos de la costa en el marco de la tesis de Maestría de la Lic. Carmela Carballo.", "9/2012 - 9/2013", "Tareas desempeñadas: Medidas in situ de variables físicas y químicas de la columna de agua, muestreo de comunidades planctónicas. Orientadores: Dr. Calliari C., Dra. Kruk C."
) %>% 
 detailed_entries(what = cargo , when = year, why = contexto)
```

## Actividad profesional 


```{r}
tribble(
  ~ cargo, ~ year, ~ contexto,
  "Instructor en métodos estadísticos aplicados para Control de Procesos y Auditorias en Sistemas Integrados de Gestión - LSQA Sistemas (LATU)", "2019 - Actualidad", "Docente instructor en la división LSQA - Academy. Planificación programas y contenidos. Dictado de clases teóricas, prácticas y talleres bajo modalidades presencial y virtual para participantes nacional y extranjeros",
"Asistente en departamento técnico Lanafil S.A. (Importación y Venta de Productos Fitosanitarios)", "4/2011 – 06/2016",
"Diseño, ejecucción e intepretación de ensayos de eficacia agronómica de productos fitosanitarios. Apoyo en tareas de trabajo de campo y análisis de resultados. Confección de fichas de seguridad para materiales peligrosos. Asistencia en la preparación documentos de renovación de registro para presentar en MGAP") %>% 
 detailed_entries(what = cargo , when = year, why = contexto)
```


## Organización de eventos científicos	

```{r}
tribble(
  ~ cargo, ~ year, ~ contexto,
  "Miembro organizador del Primer Simposio de Biología Computacional y Bioinformática", "11/20230", "Organizado por los integrantes del ISCB Regional Student Group - Uruguay",
"Miembro del comité organizador de las IX Jornadas de Geociencias. “Aportes científicos y de gestión académica al Área de Geociencias”", "9-10/3/2018", "Centro Universitario Regional del Este – CURE. Universidad de la República",
"Coordinador de la mesa de “Ecología microbiana”", "9-10/10/2014", "I Encuentro de jóvenes Microbiólogos, Sociedad Uruguaya de Microbiología, Uruguay",
"Colaborador en el XV Congreso Latinoamericano de Ciencias del MAR" , "27-31/10/2013", "(XV COLACMAR), Uruguay"
) %>% 
 detailed_entries(what = cargo , when = year, why = contexto)
```

## Actividades de extensión y difusión

```{r}

tribble(
  ~ actividad, ~ institucion, ~ anio, ~ contexto,
  "Charla en Mesa redonda \"Conflictos de Interes en la producción de conocimiento científico: gronegocios, agrotóxicos y redes de experticia\" ", "Catedra UNESCO - UDELAR", "12/2023", "Titulo de la Charla: Reproducibilidad y Datos Abiertos en Calidad de Agua",  
  "Nota en prensa: \" La contundente respuesta de 53 investigadores a un artículo que afirma que no hay relación entre la
agricultura y las cianobacterias \" ", "Medio: La Diaria", "2021", "link: https://ladiaria.com.uy/ciencia/articulo/2021/12/la-contundente-respuesta-de-53-investigadores-a-un-paper-que-afirma-que-no-hay-relacion-entre-la-agricultura-y-las-cianobacterias/. Publicado el: 04/12/2021",
  "Miembro organizador de Taller de trabajo interinstitucional perteneciente al proyecto \"Análisis estadístico de variables atmosféricas e hidrográficas para la predicción de floraciones de Cianobacterias en el Río Uruguay y costa de Montevideo\" ",
 "Agencia Nacional de Innovación e Investigación de Uruguay", "2019", "Fondo sectorial de investigación a partir de datos (2017 - FSDA1/20171144351)",
 "Nota en radio: \"Qué estudian los que estudian: Cianobacterias y Alertas tempranas\" ", "Programa Justicia Infinita radio Océano", "2018",
 "Ciclo de entrevistas radiales a estudiantes de posgrados en diversas áreas de las ciencias",
 "Charla divulgación sobre el tema “Noctilucas” vinculado con la Canción de Jorge Drexler", "Programa Transformaciones, Radio Sarandí", "2017", "Ciclo \"Ciencia y Arte\" organizado en conjunto con Investigadores del Laboratorio de Etología, Ecología y Evolución del Instituto de Investigaciones Clemente Estable, MEC, Uruguay",
 "XVII Jornadas de Puertas Abiertas", "Instituto de Investigaciones Biológicas Clemente Estable, MEC, Uruguay", "2016", "Diseño y armado de stand con demostraciones en vivo sobre comunidades acuáticas",
 "Charla sobre \" Ecosistemas de agua dulce \" ", "Liceo Nº 1 de Santa Lucía. A.N.E.P.", "2015", "Charla dirigida a los alumnos de 4°, 5° y 6° en el marco del día mundial del Medio Ambiente",
 "Jornadas de puertas abiertas", "Facultad de Ciencias", "2014/2015", " En el marco de la 9° y 10°Semana de la Ciencia y la Tecnología. Durante las jornadas colaboré recibiendo escuelas y liceos en el stand de la Sección Limnología."
 ) %>% 
detailed_entries(what = actividad , when = anio, where = institucion, why = contexto)
```

## Asociaciones científicas a las que pertenezco

```{r}

tribble(
  ~ asociacion, ~ lugar, ~ anio, ~ rol,
"Student Regional Group - International Society of Computational Biology (RSG - Uruguay)", "Uruguay", "Creado en 2023", "Miembro fundador / Integrnte de Ccomisión seminarios"
  ) %>% 
detailed_entries(what = asociacion , when = anio, where = lugar, why = rol)

```


# Tribunales y Comisiones Asesoras

```{r}

tribble(
  ~ programa, ~ institucion, ~ anio, ~ rol,
"Programa Ayudantes de Investigación CIDEC", "Comisión de Investigación y Desarrollo Científico (CIDEC) - Facultad de Veterinaria, Universidad de la República", "2022", "Evaluador de proyectos",
"Proyectos de Investigación CIDEC", "Comisión de Investigación y Desarrollo Científico (CIDEC) - Facultad de Veterinaria, Universidad de la República", "2021", "Evaluador de proyectos",
  ) %>% 
detailed_entries(what = programa , when = anio, where = institucion, why = rol)

```


# Actividades de Cogobierno y Gestión

```{r}

tribble(
  ~ actividad, ~ institucion, ~ anio, ~ contexto,
"Integrante por el orden Docente de la Asamblea del claustro de Facultad", "Facultad de Veterinaria", "2024", "Miembro suplente. Acceso mediante elecciones universitarias", 
"Delegado representante (alterno) de la Facultad de Veterinaria", "Grupo de Trabajo MGAP sobre \"Farmacovigilancia, Inocuidad y Residuos\" ", "2022 - Actualidad", "Designado por Decanato de Facultad de Veterinaria" 
  ) %>% 
detailed_entries(what = actividad , when = anio, where = institucion, why = contexto)

```


# Premios y distinciones recibidas

``` {r}

tribble(
  ~ titulo, ~ institucion, ~ anio, ~ contexto,
  "Mejor Tesis de Maestría - PEDECIBA Geociencias", "Dirección para el desarrollo de la Ciencia y el Conocimiento, Ministerio de Educación y Cultura (MEC), Uruguay", "2019","3ª Jornadas de Reconocimiento a la Ciencia; Juntos en Investigación y Desarrollo",
"Mención a Mejor presentación Oral", "VII Jornadas de Geociencias, Montevideo, Uruguay","2018", "Trabajo: \"Floraciones de Cianobacterias en el Río Uruguay: frecuencia, distribución y relación con variables meteorológicas e hidrológicas\" ",
"Mención a mejor póster", "I Encuentro Nacional de Jóvenes Microbiólogos. Sociedad Uruguaya de Microbiología", "2014","Trabajo: \"Dinámica del complejo Microcystis aeruginosa (cianobacteria): forma, biomasa y producción de toxinas\" ",
"Mención Especial proyecto: \"Herramientas para el monitoreo de floraciones algales nocivas (FAN): Desarrollo de una herramienta para la detección y cuantificación rápida de cianobacterias tóxicas en sistemas acuáticos basada en PCR en tiempo real\" ", "Premio L’Oréal-UNESCO - Por las Mujeres en la Ciencia", "2014", "Responsable del Proyecto: Claudia Piccini. Rol: Integrante del equipo" ) %>% 
 detailed_entries(what = titulo , when = anio,where = institucion, why = contexto)

```
