---
name: Ignacio
surname: Alcántara
position: "Docente Ayudante"
address: "Ud. Bioestadística, Facultad de Veterinaria, Universidad de la República"
email: "nalcann@gmail.com"
github: NAlcan
linkedin: "www.linkedin.com/in/ialcantara16"
date: "`r format(Sys.time(), '%B %Y')`"
output: vitae::hyndman
---

```{r setup, include=FALSE}
knitr::opts_chunk$set(echo = FALSE, warning = FALSE, message = FALSE)
library(vitae)
library(tidyverse)

```

# Intereses

  + Ciencia de Datos 
  + Bioestadística
  + Farmacoepidemiología
  + Ciencias Ambientales
  + Estadística para el control de Procesos

# Formacion
## Educación
```{r}
tribble(
  ~ Titulo, ~ Año, ~ Institución, ~ Lugar, ~ Tesis, 
  "Doctorado en Producción animal", "2021 (en marcha)", "Facultad de Veterinaria, Universidad de la República", "Montevideo, Uruguay", "Farmacoeconomía y farmaecoepidemiología de hábitos de consumo de garrapaticidas en sistemas agropecuarios de Uruguay",
    "Mágister en Geociencias", "2015 - 2019", "PEDECIBA (MEC - UdealR)", "Montevideo, Uruguay","Niveles de riesgo de exposición a floraciones de Cianobacterias en el río Uruguay; forzantes ambientales y modelos de predicción",
  "Licenciatura en Ciencias Biológicas (opc. Ecología)", "2009 - 2015", "Facultad de Ciencias, Universidad de la República", "Montevideo, Uruguay", "Efectos de la variabilidad ambiental sobre, presencia, estructura comunitaria y floraciones del Complejo Microcystis aeruginosa") %>% 
  detailed_entries( Titulo, Año, Institución, Lugar, glue::glue("Título de tesis: {Tesis}"))
```

## Cursos de formación
```{r}
tribble(
  ~ Nombre, ~ Año, ~ Docente , ~InstitucionyLugar,  ~ KeyWords, 
    "Herramientas de Análisis de Series de Tiempo", "2020","Dr. Gonzalo Perera","CURE, UdelaR - Rocha, Uruguay","ARMA, ARIMA y SARIMA | Estimación de parámetros | Análisis espectral",
  "The CODATA-RDA Research Data Science Summer School", "2020","Robert Quick (Indiana University, USA), Hugh Shanahan (Royal Holloway University, United Kingdom)" ,"ICTP (Trieste) - Edición Virtual", "Ciencia de datos | Reproducibilidad | Gobernanza de los datos", 
  "Estadística de Datos Extremos", "2019", "Dr. Gonzalo Perera","CURE, UdelaR - Rocha, Uruguay","Distribuciones Extremales | POT",
 "The CODATA-RDA Research Data Science", "2018", "Marcela Alfaro Córdoba (University of Costa Rica), Robert E Quick (Indiana University, USA)", "ICTP- SAIFR - San Pablo, Brasil", "Ciencia de datos | Software Libre | Estadística y visualización | reproducibilidad de datos",
 "Escuela de Verano en Métodos estadísticos avanzados en Ecología y Evolución", "2017", "Dr. Pablo Inchausti", "CURE, UdelaR - Maldonado, Uruguay", "Lenguaje R | GLMM | GAM",
 "Introducción a las Técnicas de aprendizaje automático", "2017","Dr. Mathias Bourel", "IMERL, Facultad de Ingenieria, UdelaR - Montevideo, Uruguay","Aprendizaje automático | Regresión y clasificación| Lenguaje R",
 "Las cianotoxinas como contaminantes de sistemas acuáticos. Metodologías de
monitoreo y análisis", "2017","Dra Beatriz Brena", "Facultad de Quimica, UdelaR - Montevideo, Uruguay", "Analítica (ELISA, HPLC, MALDI-TOFF) | Cianobacterias | Ecotoxicidad",
"Respuesta de los Ecosistemas Acuáticos a Impactos Antropogénicos","2016","Dra. Claudia Piccini", "Dpto. Microbiologia, Instituto Invesigaciones biológicas clemente estable - Montevideo, Uruguay", "Contaminación | Sistemas Socio-ecológicos | Gestión de ecosistemas acuáticos",
"Estadística Avanzada y Aplicaciones","2016", "Dr. Angel Segura | Dra. Carolina Crisci | Dr. Mathias Bourel","CURE, UdelaR - Rocha, Uruguay", "Multivariados | Modelo Lineal | Aprendizaje Automático | Lenguaje R",
"Ecología Funcional Acuática", "2016", "Dr. Angel Segura | Dra. Cecilia Alonso","CURE, UdelaR - Rocha, Uruguay", "Ecología Funcional | Oceanografía | Limnología | Estadística",
"Introducción a la inferencia bayesiana y el análisis de modelos jerárquicos", "2015", "Prof. Tim Gerrodette (National Oceanic and Atmospheric Administration, SWFSC, NMFS, USA) | Mario A. Pardo (CICESE - Unidad La Paz. Mexico )", "CURE, UdelaR - Rocha, Uruguay", "Lenguajes R y BUGS | Inferencia de Bayes | Modelos Jerárquicos",
"Estructura y funcionamiento de ecosistemas y sistemas socio-ecológicos", "2015", "Dr. Néstor Mazzeo", "Facultad de Ciencias, UdelaR - Montevideo, Uruguay","Sistemas complejos | Teoría de ecosistemas | Manejo Ecosistémico",
"Análisis y modelación de Datos", "2015"," Dr. Julio Gomez, Msc. Rafael Barboza", "Facultad de Ciencias, UdelaR - Montevideo, Uruguay", "Lenguaje R | Bioestadística | GLMM | GAM",
"Dinámica de la Tierra", "2015", "Dra. Rossana Muzio", "Facultad de Ciencias, UdelaR - Montevideo, Uruguay", "Geología | Dinámica terrestre", 
"El sistema climático", "2014", "Dr. Marcelo Barreiro | Dra. Madeleine Renom", "Facultad de Ciencias, UdelaR - Montevideo, Uruguay", "Dinámica climática | Interacción Océano- Atmósfera",
"Seminarios en Ecología Funcional", "2013", "Dr. Danilo Calliari | Dra. Cecilia Alonso", "CURE, UdelaR - Rocha, Uruguay", "Ecología | Limnología | Oceanografía",
"Citometría de flujo en sistemas acuáticos", "2013", "Dr. Joseph Gasol (Institut de Ciències del Mar-CSIC. Barcelona, Catalunya. España )", "CURE, UdelaR - Rocha, Uruguay", "Microbiología | Limnología | Oceanografía") %>% 
  detailed_entries(Nombre, Año, InstitucionyLugar, glue::glue("Docente/s: {Docente}"), glue::glue("Palabras clave: {KeyWords}") )
```

## Cursos de corta duración (menos de 30 hrs)
```{r}
tribble(
  ~ Nombre, ~ Año, ~ Docente , ~InstitucionyLugar,  ~ KeyWords, 
  "Open Data Steward Instructor Training","2021", "FAIRsFAIR programme", " FAIR data Forum. Comisión Europea (edición virtual)", "Gobernanza de Datos | Datos Abiertos | Seguridad de la Información | Pegagogia",
  "Research Writing in the Sciences", "2021", "International Network for Advancing Science and Policy (edición virtual)", "AthorAID , Inglaterra", "Escritura Científica | Ética en investigación | Publicaciones",
  "Pharmacometrics Spring School: Modeling Using MonolixSuite virtual course","2021","Dr Géraldine Ayral, Dr Pauline Traynard, Dr Monika Twarogowska, Dr Claude Magnard", "Lixoft (Simulations Plus)", "Farmacometria | Modelado Poblacional | Ensayos Clínicos",
  "Análisis estadístico espacial en R", "2019","Dr. Paul Harris, Department of Sustainable Soils & Grassland Systems ‐ Rothamsted Research (North Wyke) | Dr. Alexis Comber, Professor and Chair of Spacial Data Analytics, Centre of Spacial Analysis and Policy (CSAP), University of Leeds, Reino Unido","Facultad de Agronomia, UdelaR - Montevideo, Uruguay","Objetos espaciales | Visualización | Regresión",
  "Scientific Writing and Publishing Workshop", "2018","Dra. Claudia Etchebehere y MSc. María José Gonzalez" ,"Sociedad Uruguaya de Microbiología (SUM) y American Society of Microbiology (ASM) - Montevideo, Uruguay", "Escritura Cientifica | Comunicación", 
  "Estadística Multivariada para Biólogos e introducción a R", "2013", "Dr. Angel Segura | Dra. Carla Kruk", "Instituto de Investigaciones Biológicas «Clemente Estable», Ministerio de Educación y Cultura, Uruguay", "Bioestadística | Modelo lineal | Multivariada | Lenguaje R",
  "Adaptación evolutiva del zooplancton al cambio global", "2013", "Dr. Hans G. Dam (Department of Marine Sciences, University of Connecticut. USA)", "Minicurso en Congreso – XV Congreso Latinoamericano de ciencias del Mar", "Evolución | Ecología | Cambio climático"
) %>% 
  detailed_entries(Nombre, Año, InstitucionyLugar, glue::glue("Docente/s: {Docente}"), glue::glue("Palabras clave: {KeyWords}") )
```

## Becas Obtenidas

```{r}
tribble(
  ~ Programa, ~ Año, ~ Institucion, ~ Trabajo, 
  "Becas de apoyo a docentes para estudios de posgrado en la Udelar, Doctorado, 2022", "2022 - 2025", "Comisión Academica de Posgrado (CAP), Universidad de la República","Farmacoeconomía y Farmacoepidemiología de hábitos de consumo de garrapaticidas en sistemas agropecuarios en el Uruguay",
"Becas de Maestría - Posgrados Nacionales",  "05/2016-05/2018", "Agencia Nacional de Investigación e Innovación (ANII)", "Predicción de floraciones de cianobacterias basada en variables meteorológicas, hídricas y ambientales aplicable a sistemas de alertas tempranas",
 "Escuela de Invierno Doctorados UC - área Ecología (Beca completa)", "8/2016" , "Pontificia Universidad Católica de Chile y PMI MECESUP PUC1203 (Santiago de Chile)", "Taller de Ecología del Cambio Global",
 "Beca de iniciación en investigación", "08/2014-08/2015", "Agencia Nacional de Investigación e Innovación (ANII)", "Efectos de la variabilidad ambiental y climática en las floraciones nocivas de cianobacterias en el Río Uruguay y Río de la Plata",
 "Pasantía de iniciación en investigación", "6/2014 - 10/2014", "PEDECIBA Geociencias",  "Efectos de la variabilidad ambiental sobre la presencia, estructura comunitaria y floraciones del Complejo Microcystis aeruginosa",
 "Fondo de apoyo para investigación para estudiantes de grado", "2014", "Sociedad Uruguaya de Microbiología (SUM)", "Efectos de los gradientes ambientales en la distribución, abundancia y morfología de colonias del complejo Microcystis spp. (Cyanobacteria): Río Uruguay y Río de la Plata",
 "Beca de grado", "2014", "Comisión Administradora del Río Uruguay (CARU)", "Floraciones
del Complejo Microcystis aeruginosa (Cianobacteria) en el sistema Río Uruguay y Río de la
Plata" ) %>% 
  detailed_entries(Programa, Año, Institucion, Trabajo)
```

## Idiomas

```{r}
tribble(
  ~ Idioma, ~ Desc,
  "Inlges" , "Entiende (Muy Bien) | Habla (Bien) | Lee (Muy bien) | Escribe (Bien)",
  "Portugués", "Entiende (Muy Bien) | Habla (Bien) | Lee (Muy bien) | Escribe (Regular)"
) %>% 
  brief_entries(what = Idioma,  with = Desc)
```

# Enseñanza
## Cargos Docentes

```{r}
tribble(
  ~ Cargo, ~ Fecha, ~ Lugar,~ Desc, 
  "Ayudante Docente" ,"1/2017 - Actual", "Unidad de Bioestadística, Facultad de veterinaria, UdelaR", "Grado 1 (efectivo, 20 hrs Semanales). Acceso por concurso de oposición y méritos",
  "Ayudante Docente" ,"1/01/2022 - 31/12/2022", "Unidad de Bioestadística, Facultad de veterinaria, UdelaR", "Extension Horaria (20 - 30 hrs). Partida Área Tecnológica, fondos centrales"
) %>% 
  detailed_entries(what = Cargo, when = Fecha,  with = Lugar, where = Desc)
```

## Otras actividades de enseñanza

### Grado

```{r}
tribble(
  ~ Curso, ~ Fecha, ~ Carrera, ~ Rol, 
  "Bioestadística I (Area I, semestre impar)","2017 - Actualidad", "Doctor en ciencias Veterinarias (plan 1998). Facultad de Veterinaria, Udelar", "Planificación del curso, dictado de grupos prácticos, dictado de clases teóricas, confección y corrección de parciales, exámenes",
  "Talleres de apoyo paralelo al Curso de Bioestadística I", "2017 - 2018", "Plan de Desarrollo Estratégico - Facultad de Veterinaria, UdelaR","Planificación del taller, dictado de clases de apoyo en y Seguimiento de los estudiantes seleccionados en el curso de Bioestadística I",
  "Biología, Medicina y preservación de Mamíferos Marinos en Uruguay", "4/2018", "Educación Permanente FVet – Dirección Nacional de Recurso Acuáticos", "Docente invitado. Dictado de dos clases teóricas y una actividad práctica en estación experimental DINARA- Cabo Polonio, Rocha. Responsable: Dr. Martin Lima",
  "Seminarios de Introducción a la Biología II. Semin. 902 (semestra par)", "2015","Lic. en Ciencias Biológicas y Bioquímica. Facultad de Ciencias, UdelaR", "Planificación del taller. Dictado de clases teóricas y prácticas. Salida de campo. Evaluación de los estudiantes. Confección de preguntas de examen") %>% 
  detailed_entries(what = Curso, when = Fecha,  where = Rol, with = Carrera)
```

### Posgrado

```{r}
tribble(
  ~ Curso, ~ Fecha, ~ Carrera, ~ Rol,
  "R1 - Análisis de datos en R", "2022", "Programa de Posgrado de la Facultad de Veterinaria (PPFV)", "Co-Responsable. Diseño del programa y planificación. Integrante del Tribunal de evaluación. Dictado de clases prácticas y teóricas",
  "Introducción al Análisis de datos en R", "2020", "Programa de Posgrado de la Facultad de Veterinaria (PPFV)", "Co-Responsable. Diseño del programa y planificación. Integrante del Tribunal de evaluación. Dictado de clases prácticas y teóricas",
  "Ecología funcional del fitoplancton","5/2018", "Porgrama de posgrado PEDECIBA Geociencias", "Docente asistente de teorico y dictado de clases prácticas. Responsable: Dra. Carla Kruk") %>% 
  detailed_entries(what = Curso, when = Fecha,  where = Rol, with = Carrera)
```


### Otras actividades de educación y divulgación

```{r}
tribble(
  ~ Curso, ~ Fecha, ~ Carrera, ~ Rol, 
  "Taller: Ecología en el patio de la escuela", "2015","Liceo N°1 de Santa Lucía. A.N.E.P (3 hrs)", "Armado y dictado del taller para los grupos 1 y 2 de 5to biológico. Co Responsable junto con MSc. Emanuel Machín") %>% 
  detailed_entries(what = Curso, when = Fecha,  where = Rol, with = Carrera)
```

## Formación de Recursos Humanos

### Tesis de Grado

```{r}
tribble(
  ~ Titulo, ~ Fecha, ~ Carrera, ~ Rol, 
  "Uso de Amantadina en la terapia antáglica de caninos con dolor crónico (Bach. Henry Aguiar y Bach. Miguel Panza)", "8/2019 - 11/2020", "Doctor en ciencias Veterinarias (plan 1998)", "Orientador: Dra. Nadia Crosignani, Co-Orientador: Msc. Ignacio Alcántara, Rol: Asesoramiento en análisis estadístico",
 "Consumo de pescado en comunidades de pescadores artesanales del tramo bajo del Río Uruguay (Bach. Marcela Paíno)", "11/2017 - 9/2018","Tesis de grado Doctor en ciencias Veterinarias (plan 1998)", "Orientador: Dra. Cristina Friss De Kereki, Co-Orientadores: Msc. Ignacio Alcántara, Lic. Miguel Angel Bellagamba. Rol: Asesoramiento en análisis estadístico") %>% 
  detailed_entries(what = Titulo, when = Fecha,  where = Rol, with = Carrera)
```

### Otras colaboraciones en formación de Recursos Humanos

```{r}
tribble(
  ~ Titulo, ~ Fecha, ~ Carrera, ~ Rol, 
  "Efectos del género y la edad en el hipotiroidismo canino: énfasis en endocrinología y biología molecular (DMV. Matilde Canedo)", "1/2018 - 10/2018", "Maestría en Salud Animal, Programa de Posgrado de la Facultad de Veterinaria", "Orientador: Dra. Ana Paula Pessina, Rol: Coautor del trabajo, formación y orientación de la estudiante en análisis estadístico") %>% 
  detailed_entries(what = Titulo, when = Fecha,  where = Rol, with = Carrera)
```

# Creación de conocimientos y otros aportes originales

## Artículos académicos en revistas arbitradas

### Primer autor
 
```{r}
tribble(
  ~ title, ~ author, ~ year, ~ journaltitle, ~ DOI,
  "A reply to `Relevant factors in the eutrophication of the Uruguay River and the Río Negro`", "Alcántara I., Somma A., Chalar G., Fabre A.,[...], García-Rodriguez F.","2022","Science of Total Environment","10.1016/j.scitotenv.2021.151854",
  "Improved biovolume estimation of Microcystis aeruginosa colonies: A statistical approach", "Alcántara I., Piccini C., Segura A. M., Deus S., González C., de la Escalera G. M., & Kruk, C","2018","Journal of microbiological methods"," https://doi.org/10.1016/j.mimet.2018.05.021") %>% detailed_entries(what = title , when = year, with = journaltitle, where = author, why = DOI)
```
 
### Autor Colaborador
 
```{r}
tribble(
  ~ title, ~ author, ~ year, ~ journaltitle, ~ DOI,
  "Caenorhabditis elegans as a valuable model for the study of anthelmintic pharmacodynamics and drug-drug interactions: The case of ivermectin and eprinomectin", "Suárez, G., Alcántara I., Salinas G.","2022","Front. Pharmacol.","2022",
"Benefits of Silvopastoral Systems for Keeping Beef Cattle", "Huertas, S.M, Bobadilla P., Alcántara I., Akkermans E., van Eerdenburg F.", "2021", "Animals","https://doi.org/10.3390/ani11040992", 
"El Índice de Actividad Individual de los estudiantes en EVA y sus rendimientos académicos: el caso de Bioestadística Veterinaria", "Bobadilla P., Alcántara I., Rosenstock N., Borlido C., Cabral P., Huertas S., Passarini J.", "2020", "Inter-Cambios. Dilemas y Transiciones de la Educación Superior","https://doi.org/10.29156/INTER.7.2.15",
"Floración excepcional de Cianobacterias tóxicas en la costa de Uruguay, verano 2019", "Kruk C., Martínez A., Martínez de la Escalera G., Trinchin R., Manta G., Segura A. M., Piccini C., Brena B., Fabiano G., Pírez M., Gabito L., Alcántara I., Yannicelli B", "2019", "Innotec", "https://doi.org/10.26461/18.06",
"Variabilidad y tendencia de la temperatura superficial de los grandes embalses del Río Negro", "Manta G., & Alcántara I","2018","Innotec", "https://doi.org/10.26461/16.07",
"A multilevel trait-based approach to the ecological performance of Microcystis aeruginosa complex from headwaters to the ocean","Kruk C., Segura A. M., Nogueira L., Alcántara I., Calliari D., Martínez de la Escalera G., Carballo C., Cabrera C., Sarthou F., Scavone P., Piccini, C.","2017","Harmful Algae", "https://doi.org/10.1016/j.hal.2017.10.004",
"Increased sampled volume improves Microcystis aeruginosa complex (MAC) colonies detection and prediction using Random Forests", "Segura A. M., Piccini C., Nogueira L., Alcántara I., Calliari D. and Kruk C", "2017", "Ecological Indicators", "http://dx.doi.org/10.1016/j.ecolind.2017.04.047",
"Dynamics of toxic genotypes of Microcystis aeruginosa complex (MAC) through a wide freshwater to marine environmental gradient", "Martínez de la Escalera G., Kruk C., Segura A. M., Nogueira L., Alcántara I., Piccini C.", "2017", "Harmful Algae", "http://dx.doi.org/10.1016/j.hal.2016.11.012",
"Herramientas para el monitoreo y sistema de alerta de floraciones de cianobacterias nocivas: Río Uruguay y Río de la Plata", "Kruk C., Segura A., Nogueira L., Carballo C., Martínez de la Escalera G., Calliari D., Ferrari G., Simoens M., Cea J., Alcántara I., Vico P., Míguez D. y Piccini C.", "2015", "Innotec", "<http://ojs.latu.org.uy/index.php/INNOTEC/article/view/311>") %>% detailed_entries(what = title , when = year, with = journaltitle, where = author, why = DOI)
```
 
## Presentaciones en congresos

### Como primer autor

```{r}
tribble(
  ~ title, ~ author, ~ year, ~ jornadas, ~ modalidad,
"Registros de Moodle para el seguimiento de la actividad estudiantil y diseño de estrategias educativas", "Alcántara I., Bobadilla P., Cabral P., Borlido C., Passarini J., Rosenstock N","7-9/10/2020", "Conferencia Latinoamericana sobre Uso de R en Investigación + Desarrollo (Latin R) [https://latin-r.com/]", "charla relámpago", 
"Niveles de riesgo de exposición a floraciones de cianobacterias en el Río Uruguay: forzantes ambientales y modelos de predicción","Alcántara I., Renom M., Piccini C., Kruk C.", "21/3/2019", "X Jornadas de Geociencias PEDECIBA", "Póster",
"Modelos de predicción de floraciones de Cianobacterias en el Río Uruguay: clasificación con datos des-balanceados", "Alcántara I., Piccini C., Renom., Kruk C.", "9-10/3/2018","IX Jornadas de Geocienias PEDECIBA", "Póster",
"Predicción de floraciones de Cianobacterias en el Río Uruguay: modelos de clasificación con datos des-balanceados", "Alcántara I., Piccini C., Segura A. M., Renom M., Kruk C.", "27-28/10/2017", "IV Jornadas de Estadística Aplicada. MAREN–LPE", "Presentación Oral",
"Alertas tempranas de Floraciones de Cianobacterias en el Río Uruguay basadas en modelos de predicción","Alcántara I., Piccini C., Renom M., Kruk C.", "26-27/9/2017", "Jornadas Científicas “Prof. Clemente Estable”", "Poster",
"Floraciones de cianobacterias en el río uruguay: frecuencia, distribución y relación con variables hidrológicas y meteorológicas", "Alcántara I., Renom M., Piccini., Carla C.", "28-2/12/2016", "III Terceras jornadas interdisciplinarias en Biodiversidad y Ecología", "Presentación Oral",
"Floraciones de Cianobacterias en el Río Uruguay: frecuencia, distribución y relación con variables meteorológicas e hidrológicas", "Alcántara, I., Renom M., Piccini C., Kruk C."," 25/11/2016", "VII Jornadas de Geociencias PEDECIBA", "Presentación Oral",
"Predicción de Cianobacterias en el Embalse de Salto Grande y su aplicación en sistemas de alertas tempranas", "Alcántara I., Renom M., Piccini C., Kruk C.", "2-3/6/2016", "II Encuentro Nacional de Jóvenes Microbiólogos. SUM", "Póster",
"Floraciones tóxicas y variabilidad climática en el río uruguay y río de la plata", "Alcántara I., Segura A. M., Piccini C., Calliari D., Renom M., Kruk C.", "4/12/2015", "VI Jornadas de Geociencias PEDECIBA", "Póster",
"Modelo de estimación del biovolumen para colonias del complejo Microcystis Aeruginosa",
"Alcántara I., Segura A. M., Calliari D., Piccini, C., Kruk, C", "5-7/11/2015", "III Jornadas de Estadística Aplicada. LPE-MAREN", "Presentación Oral",
"Efectos de la variabilidad ambiental sobre floraciones del complejo Microcystis Aeruginosa"," Alcántara I., Segura A., Renom M., Piccini C., Calliari D., Kruk C.", "3-5/12/2014", " II Jornadas Interdisciplinarias en Biodiversidad y Ecología", "Presentación Oral",
"Dinámica del complejo Microcystis Aeruginosa (cianobacteria): forma, biomasa y producción de toxinas"," Alcántara, I., Martínez de la Escalera G., Kruk C., Segura A. M., Calliari D., Piccini C.", "9-10/10/2014", "I Encuentro Nacional de Jóvenes Microbiólogos. Sociedad Uruguaya de Microbiología", "Póster",
"Aplicación de herramientas no convencionales en la detección y cuantificación en bajas abundancias del complejo microcystis aeruginosa (CMA)", "Alcántara I., Nogueira L., Segura A. M., Calliari D., Piccini C., Kruk C.", "19-21/8/2014","I Jornadas Sobre Eutrofización y Floraciones Algales en el Río Uruguay, CARU", "Póster") %>%
  detailed_entries(what = title , when = year, with = jornadas, where = author, why = glue::glue("Modalidad: {modalidad}"))
```

### Como autor colaborador

```{r}
tribble(
  ~ title, ~ author, ~ year, ~ jornadas, ~ modalidad,
"Distribución de genotipos tóxicos de microcystis spp. en el sistema río uruguay – río de la plata", "Piccini C., Martínez de la Escalera G., Segura A., Alcántara I., Kruk C", "5/2015", "Congreso de Ficología Argentina", "Presentación oral",
"Predicciones de floraciones de cianobacterias con bosques aleatorios: ríos, estuarios, y computadores", "Segura A., Calliari D., Alcántara I., Piccini C., y Kruk C.", "12/2014", "II Jornadas de Estadística Aplicada, LPE-MAREN", "Presentación Oral",
"Herramientas para el monitoreo y predicción de floraciones de fitoplancton nocivo", "Kruk C., Segura A., Calliari D., Nogueira L., Martínez de la Escalera G. Miguez D., Carballo C., Alcántara I., Simoens M., Keel K., Cea J., Cabrera C., Piccini C.", "12/2014", " II Jornadas Interdisciplinarias en Biodiversidad y Ecología", "Presentación oral",
"Factores que condicionan la abundancia y proliferación de poblaciones de cianobacterias y algas tóxicas en el sistema río uruguay-río de la plata", "Piccini C., Martínez de la Escalera G., Simoens M., Cea J., Nogueira L., Segura A., Alcántara I., Calliari D., Kruk C.", "8/2014", "I Jornadas Sobre Eutrofización y Floraciones Algales en el Río Uruguay, CARU", "Conferencia Magistral",
"Respuestas funcionales del complejo Microcystis Aeruginosa en sistemas limnico-estuarinos: evidencia experimental y de campo", "Kruk C., Segura A. M., Calliari D., Nogueira L., Martinez de la Escalera G., Alcántara I., Carballo C., Cabrera C., Sarthou F., Piccini. C.", "8/2014", "I Jornadas Sobre Eutrofización y Floraciones Algales en el Río Uruguay, CARU",  "Presentación Oral",
"Segura A M., Alcántara I., Nogueira L., Ferrari G., Calliari D., Piccini C., Kruk C.", "Predicción de la presencia del complejo Microcystis Aeruginosa (CMA) en el rio uruguay y rio de la plata mediante análisis de bosques aleatorios", "8/2014", "I Jornadas Sobre Eutrofización y Floraciones Algales en el Río Uruguay, CARU",  "Presentación oral",
"Microcystis aeruginosa la cianobacteria formadora de floraciones más exitosa del planeta: su distribución a lo largo de un amplio gradiente geográfico en uruguay", "Kruk C., Piccini C., Nogueira L., Segura A., Calliari D., Ferrari G., Alcántara I., Míguez D.", "10/2013", "XV Congreso Latinoamericano de Ciencias del Mar – COLACMAR", "Presentación Oral",
) %>%
  detailed_entries(what = title , when = year, with = jornadas, where = author, why = glue::glue("Modalidad: {modalidad}"))
```

## 4.3. Informes técnicos	

```{r}
tribble(
  ~ title, ~ author, ~ year, ~ contexto,
"Herramientas para la detección, monitoreo y predicción de floraciones de cianobacterias y algas nocivas", "Piccini C., Kruk C., Míguez D., Segura A., Calliari D., Cea J., Simoens M., Nogueira L., Martínez de la Escalera G., Keel k., Carballo C., Colina M., Vico P., Alcántara I., Ferrari G.", "2014", " Proyecto Inter - Institucional `ALGAS`. UdelaR (FC y CURE Rocha), IIBCE, LATU. Financiación: ANII") %>% 
 detailed_entries(what = title , when = year, where = author, why = contexto)
```

# Actividad Profesional, de Extensión y Relacionamiento

## Actividades de Investigación

```{r}
tribble(
  ~ cargo, ~ year, ~ contexto,
  "Profesor Ayudante proyecto: Herramientas matemáticas para la formación en el área biológica y biomédica", "2/2021 - 5/2021","Programa: Curso propedéutico de apoyo al  ingreso 2021. Comisión Sectorial de Enseñanza, UdelaR",
"Ayudante de investigación proyecto: “Analisis estadístico de variables atmosféricas e hidrográficas para la predicción de floraciones de cianobacterias en el Río Uruguay y costa de Montevideo”", "4/2018 - 12/2019", "Fondo sectorial de investigación a partir de datos abiertos (FSDA_1_2017_1_144351). Responsables: Dra. Carla Kruk, Dra. Beatriz Yannicelli. CURE - UdelaR",
"Pasante de Investigación, Departamento de Microbiología, Instituto de investigaciones Biológicas Clemente Estable", "6/2018 - 12/2018", "Equivalente Grado 1 (20 hrs semanales). Acceso por concurso de méritos",
"Becario de Maestría (ANII- Postgrado Nacionales 2015): “Predicción de floraciones de cianobacterias basada en variables meteorológicas, hídricas y ambientales aplicable a sistemas de alertas tempranas”", "5/2016 - 5/2018", "Orientadora: Dra. Kruk C. Co-Orientadoras: Dra. Piccini C., Dra. Renom M. Facultad de Ciencias, UdelaR. Departamento de Microbiología, IIBCE",
"Pasante de Investigación, Departamento de Microbiología, Instituto de investigaciones Biológicas Clemente Estable", "6/2016 - 12/2016", "Equivalente Grado 1 (20 hrs semanales). Acceso por concurso de méritos",
"Becario de grado (Comisión Administradora del Río Uruguay): “Floraciones del Complejo Microcystis aeruginosa (Cianobacteria) en el sistema Río Uruguay y Río de la Plata”", "9/2014 - 2/2015", 
"Orientadora: Dra. Kruk C. Co-Orientadoras: Dra. Piccini C., Dra. Renom M. Facultad de Ciencias, UdelaR. Departamento de Microbiología, IIBCE",
"Becario de Iniciación en investigación (ANII- Becas de grado): “Efectos de la variabilidad ambiental y climática en las floraciones nocivas de cianobacterias en el Río Uruguay y Río de la Plata”", "3/2013 - 3/2015", "Orientadora: Dra. Kruk C. Co-Orientadoras: Dra. Piccini C., Dra. Renom M. Facultad de Ciencias, UdelaR. Departamento de Microbiología, IIBCE",
"Pasante de Investigación PEDECIBA Geociencias: “Floraciones tóxicas y condiciones meteorológicas en el Río Uruguay y Río de la Plata”", "6/2014 - 12/2014", "Orientadora: Dra. Kruk C. Co-Orientadoras: Dra. Piccini C., Dra. Renom M. Facultad de Ciencias, UdelaR. Departamento de Microbiología, IIBCE",
"Participante honorario proyecto “Herramientas para el monitoreo de floraciones nocivas de cianobacterias”. Responsables: Dra Carla Kruk; Dra Claudia Piccini. Proyecto LATU- Programa Medio Ambiente 2011", "2/2013 - 10/2014", "Tareas desempeñadas: Participación en las campañas de muestreo realizadas con embarcaciones en el Río Uruguay y Río de la Plata; Medidas in situ de variables físicas y químicas de la columna de agua. Toma de muestras para plancton con distintas metodologías. Participación de las plenarias de discusión de resultados",
"Participante honorario en Muestreos limnológicos en lagos de la costa en el marco de la tesis de Maestría de la Lic. Carmela Carballo. Orientadores: Dr. Danilo Calliari y la Dra Carla Kruk", "9/2012 - 9/2013", "Tareas desempeñadas: Medidas in situ de variables físicas y químicas de la columna de agua, muestreo de comunidades planctónicas"
) %>% 
 detailed_entries(what = cargo , when = year, why = contexto)
```


## Organización de eventos científicos	

```{r}
tribble(
  ~ cargo, ~ year, ~ contexto,
"Miembro del comité organizador de las IX Jornadas de Geociencias. “Aportes científicos y de gestión académica al Área de Geociencias”", "9-10/3/2018", "Centro Universitario Regional del Este – CURE. Universidad de la República",
"Coordinador de la mesa de “Ecología microbiana”", "9-10/10/2014", "I Encuentro de jóvenes Microbiólogos, Sociedad Uruguaya de Microbiología, Uruguay",
"Colaborador en el XV Congreso Latinoamericano de Ciencias del MAR" , "27-31/10/2013", "(XV COLACMAR), Uruguay"
) %>% 
 detailed_entries(what = cargo , when = year, why = contexto)
```

## Actividades de extensión y difusión

  - Miembro organizador de Taller de trabajo interinstitucional perteneciente al proyecto “Análisis estadístico de variables atmosféricas e hidrográficas para la predicción de floraciones de Cianobacterias en el Río Uruguay y costa de Montevideo” financiado por el Fondo sectorial de investigación a partir de datos (2017) - Agencia Nacional de Innovación e Investigación de Uruguay y del cual (FSDA1/20171144351). 6/5/2019
  - "Qué estudian los que estudian: Cianobacterias y Alertas tempranas", Programa Justicia Infinita radio Océano. 6/8/2018
  - Ciclo “Ciencia y Arte”, Programa Transformaciones, Radio Sarandí.
Charla divulgación sobre el tema “Noctilucas” vinculado con la Canción de Jorge Drexler. Ciclo organizado en conjunto con la producción del Programa y los Investigadores del Laboratorio de Etología, Ecología y Evolución: Dra. Anita Aisenberg, Msc. Rodrigo Postiglioni. Marzo 2017
- Participación en las XVII Jornadas de Puertas Abiertas del Instituto de Investigaciones Biológicas Clemente Estable (IIBCE). 1/10/2016.
  - Charla abierta sobre “Ecosistemas de agua dulce”. Dirigida a los alumnos de 4°, 5° y 6° del Liceo Nº 1 de Santa Lucía. A.N.E.P. En el marco del día mundial del Medio Ambiente. 5/6/2015.
  - Participación en las jornadas de puertas abiertas realizada en la Facultad de Ciencias Mayo de 2014 y Mayo 2015. La jornadas de puertas abiertas se realizaron en el marco de la 9° y 10°Semana de la Ciencia y la Tecnología.
Durante las jornadas colaboré recibiendo escuelas y liceos en el stand de la Sección Limnología. 
  - Presentación “ Efectos de la variabilidad ambiental sobre floraciones del complejo Microcystis aeruginosa”. En ciclos de Seminarios 2014, del Laboratorio de Etología, Ecología y Evolución del IIBCE.

## Otros Antecedentes laborales	

```{r}
tribble(
  ~ cargo, ~ year, ~ contexto,
"Asistente en departamento técnico Lanafil S.A. (Importación y Venta de Productos Fitosanitarios)", "4/2011 – 06/2016",
"Diseño, ejecucción e intepretación de ensayos de eficacia agronómica de productos fitosanitarios. Apoyo en tareas de trabajo de campo y análisis de resultados. Confección de fichas de seguridad para materiales peligrosos. Asistencia en la preparación documentos de renovación de registro para presentar en MGAP") %>% 
 detailed_entries(what = cargo , when = year, why = contexto)
```

# Premios y distinciones recibidas	

* Mejor Tesis de Maestría - PEDECIBA Geociencias (2019) Dirección para el desarrollo de la Ciencia y el Conocimiento - MEC- Uruguay. “Mejor Tesis de Maestría”, otorgado por PEDECIBA Geociencias en las 3ª Jornadas de Reconocimiento a la Ciencia; Juntos en Investigación y Desarrollo, organizado por la Dirección para el desarrollo de la Ciencia y el Conocimiento, Ministerio de Educación y Cultura (MEC), Uruguay. 

* Mención a Mejor presentación Oral. “Floraciones de Cianobacterias en el Río Uruguay: frecuencia, distribución y relación con variables meteorológicas e hidrológicas.”VII JORNADAS DE GEOCIENCIAS, Montevideo, Uruguay

* Mención a mejor póster “Dinámica del complejo Microcystis aeruginosa (cianobacteria): forma, biomasa y producción de toxinas”. I encuentro de jóvenes Microbiólogos, Sociedad Uruguaya de Microbiología 

* Premio L’Oréal-UNESCO 2014, “Por las Mujeres en la Ciencia” - “Mención Especial” al proyecto “Herramientas para el monitoreo de floraciones algales nocivas (FAN): Desarrollo de una herramienta para la detección y cuantificación rápida de cianobacterias tóxicas en sistemas acuáticos basada en PCR en tiempo real” .Responsable del Proyecto: Claudia Piccini- Integrantes: Carla Kruk, Danilo Calliari, Angel Segura, Paula Vico,Sylvia Bonilla, Ignacio Alcántara y Luis Aubriot.
